臺灣高等法院臺中分院刑事判決　　　 96年度交上訴字第652號
上　訴　人　臺灣臺中地方法院檢察署檢察官
上　訴　人
即　被　告　乙○○
上列上訴人等因被告業務過失致死案件，不服臺灣臺中地方法院
中華民國95年12月12日第一審判決（95年度交訴字第183 號，起
訴案號：臺灣臺中地方法院檢察署95年度偵字第15333 號），提
起上訴，本院判決如下：
    主  文
上訴駁回。
乙○○緩刑肆年，並應依附件二調解筆錄所載內容履行賠償義務
。
    事實及理由
一、本案經本院審理結果，認第一審判決認事用法及量刑均無不
    當，應予維持，並引用第一審判決書記載之事實、證據及理
    由（如附件一） 。
二、上訴人即被告乙○○在本院未提出其他有利之證據及辯解，
    其上訴無理由，應予駁回。另檢察官據告訴人請求上訴意旨
    略稱：案發地點在學校附近，限速為每小時30公里，被告駕
    車顯然高於上開限速；又依道路交通事故現場圖所示，自撞
    擊刮地痕至路邊停車點被害人被撞停處，其距離達10公尺之
    遠，以被害人體重80公斤計，若非被告速度極快，無法撞擊
    如此之遠，原判決未加以審酌，自有未當等語，而提起本件
    上訴。然查：案發地點之速限為每小時50公里，有道路交通
    事故調查報告表(一)之記載可稽，上訴意旨指稱該處限速為每
    小時30公里，自有所誤。另以刮地痕及被害人體重推算被告
    當時行車速度極快一節，上訴意旨亦未提出計算方式，所為
    推論僅為個人意見或臆測之詞，亦非可採。檢察官之上訴難
    認有理由，同應駁回。
三、查我國刑法業於九十四年二月二日以總統華總一義字第0940
    0014901號令修正公布，並自九十五年七月一日施行。被告
    行為後，其應適用之相關法律已有變更，其中：(一)法定刑中
    罰金刑部分：刑法第三十三條第五款業經修正公布，修正後
    刑法第三十三條第五款規定「罰金：新臺幣一千元以上，以
    百元計算之」，與修正前刑法第三十三條第五款規定「罰金
    ：（銀元）一元以上」不同。比較新舊法結果，以修正前即
    行為時法較有利於被告，故依刑法第二條第一項前段規定。
    本案被告所犯刑法第二百七十六條第二項業務過失致人於死
    罪之法定刑罰金部分，自應適用行為時之法律即修正前刑法
    第三十三條第五款規定決定其罰金部分之法定刑。(二)法定刑
    中罰金刑提高標準之新舊法適用：被告行為後，刑法施行法
    第一條之一於九十五年六月十四日經以華總一義字第095000
    85181號令修正公布增訂。 修正增訂之刑法施行法第一條之
    一規定「中華民國九十四年一月七日刑法修正施行後（按指
    九十五年七月一日），刑法分則編所定罰金之貨幣單位為新
    台幣。九十四年一月七日刑法修正時，刑法分則編未修正之
    條文定有罰金刑者，自九十四年一月七日刑法修正施行後，
    就其所定數額提高為三十倍。但七十二年六月二十六日到九
    十四年一月七日新增或修正之條文，就其所定數額提高為三
    倍」。而本件被告所犯刑法第二百七十六條第二項業務過失
    致人於死罪，其法定刑有罰金刑（銀元三千元以下），且為
    刑法分則編未修正之條文而定有罰金刑者；於刑法施行法第
    一條之一修正增訂前，其貨幣單位為銀元，罰金刑之提高標
    準應適用罰金罰鍰提高標準條例第一條之規定「依法律應處
    罰金、罰鍰者，就其原定數額得提高為二倍至十倍。」而再
    依現行法規所定貨幣單位折算新臺幣條例第二條規定「現行
    法規所定金額之貨幣單位為圓、銀元或元者，以新臺幣元之
    三倍折算之。」如換算為新台幣，則刑法第二百七十六條第
    二項法定刑罰金刑部分，應為罰金新台幣九萬元以下（3000
    元乘10乘3）。 如適用刑法施行法第一條之一規定提高30倍
    ，亦為新台幣九萬元以下（3000元乘30）。比較新舊法適用
    之結果，其關於法定刑為罰金部分之提高標準，新舊法均無
    不利之情形，故依刑法第二條第一項前段規定，本案關於刑
    法第二百七十六條第二項之法定刑罰金提高標準部分，自應
    適用行為時之法律即罰金罰鍰提高標準條例第一條及現行法
    規所定貨幣單位折算新臺幣條例第二條之規定。原判決就此
    部分未予論及，爰予補充。
四、查，被告未曾受有期徒刑以上刑之宣告，有台灣高等法院被
    告前案紀錄表一份在卷可按，其因一時疏失而觸刑章，犯後
    於本院審理時已與被害人家屬達成調解，有調解筆錄一份在
    卷可稽，本院認經此偵審程序並刑之宣告後，被告應知所警
    惕，而無再犯之虞，因認暫不執行其刑為當，依修正後刑法
    第七十四條第一項第一款規定（參照最高法院95年度第八次
    刑事庭會議決議）予以宣告緩刑，用啟自新。又本院為督促
    被告確實履行調解條件，認有依照新修正刑法第七十四條第
    二項第三款規定，命被告履行附件二調解筆錄所示之調解條
    件之必要，而併為此附負擔之宣告（此項宣告亦經被告當庭
    表示同意）。
據上論斷，應依刑事訴訟法第三百七十三條、第三百六十八條，
刑法第七十四條第一項第一款、第七十四條第二項第三款，判決
如主文。
本案經檢察官甲○○到庭執行職務。
中　　華　　民　　國　　96　　年　　4 　　月　　26　　日
            刑事第四庭    審判長法　官  洪  耀  宗
                                法　官  陳  欣  安
                                法　官  江  德  千
上列正本證明與原本無異。
如不服本判決應於收受送達後十日內向本院提出上訴書狀，其未
敘訴上訴之理由者並得於提起上訴後十日內向本院補提理由書 (
均須按他造當事人之人數附繕本)。
                                書記官  吳  麗  琴
中　　華　　民　　國　　96　　年　　4 　　月　　26　　日
